da: Isenkram > Redskaber > Måleredskaber og -sensorer > Luftkvalitetsmålere: CO2-målere; Partikelmålere; VOC-målere (Volatile Organic Compound)
sl-SI: Gradbena oprema > Orodja > Merilna orodja in senzorji > Merilniki kakovosti zraka: Merilniki ogljikovega dioksida; Merilniki trdnih delcev; Merilniki emisij hlapnih organskih spojin (HOS)
en: Hardware > Tools > Measuring Tools & Sensors > Air Quality Meters: CO2 Meters; Particulate Meters; Volatile Organic Compound (VOC) Meters
ru: Оборудование и технические изделия > Инструменты > Измерительные инструменты и датчики > Анализаторы качества воздуха: Анализаторы концентрации углекислого газа; Анализаторы взвешенных частиц; Анализаторы летучих органических соединений
sv: Metallprodukter > Verktyg > Mätverktyg och sensorer > Luftkvalitetsmätare: CO2-mätare; Partikelmätare; Volatile Organic Compound (VOC)-mätare
ja: DIY用品 > 工具 > 測定機器・センサー > 空気質測定器: CO2メーター; 粒子状物質計; 揮発性有機化合物（VOC）メーター
th: ฮาร์ดแวร์ > เครื่องมือ > เครื่องมือและเซนเซอร์การวัด > มิเตอร์วัดคุณภาพอากาศ: มิเตอร์วัดคาร์บอนไดออกไซด์; มิเตอร์วัดอนุภาค; มิเตอร์วัดสารประกอบอินทรีย์ระเหยง่าย (VOC)
es: Bricolaje > Herramientas > Sensores y herramientas de medida > Medidores de calidad del aire: Medidores de CO2; Medidores de partículas; Medidores de compuestos orgánicos volátiles (COV)
ro-RO: Feronerie > Unelte > Instrumente de măsură și senzori > Dispozitive pentru măsurarea calității aerului: Dispozitive măsurare CO2; Dispozitive măsurare particule fine; Dispozitive măsurare compuși organici volatili (COV)
sk-SK: Náradie > Nástroje > Meracie nástroje a snímače > Merače kvality ovzdušia: Merače CO2; Merač prachu v ovzduší; Merače prchavých organických zlúčenín
tr: Hırdavat > Aletler > Ölçüm Aletleri ve Sensörler > Hava Kalitesi Ölçüm Cihazları: CO2 Ölçerler; Partikül Ölçerler; Uçucu Organik Bileşik (VOC) Ölçerler
zh-CN: 五金/硬件 > 工具 > 测量工具与传感器 > 空气质量检测仪: 二氧化碳检测仪; 颗粒物检测仪; 挥发性有机化合物 (VOC) 检测仪
hr-HR: Željezarija > Alati > Mjerni alati i senzori > Mjerači kvalitete zraka: Mjerači CO2; Mjerači čestica; Mjerači hlapivih organskih spojeva (HOS)
cs: Kutilství a řemeslo > Nářadí a nástroje > Měřicí nástroje a přístroje > Měřiče kvality ovzduší: Měřiče CO2; Přístroje pro ověřování čistoty prostředí; Měřiče koncentrace těkavých organických sloučenin
fi: Rakentaminen > Työkalut > Mittarit ja anturit > Ilmanlaatumittarit: Hiilidioksidimittarit; Hiukkasmittarit; Haihtuvien orgaanisten yhdisteiden mittarit
zh-TW: 硬體 > 工具 > 測量工具和感測器 > 空氣品質監測計: 二氧化碳濃度計; 懸浮微粒測量計; 揮發性有機化合物 (VOC) 測量計
bg-BG: Железария > Инструменти > Измервателни инструменти и сензори > Измерватели на качеството на въздуха: CO2 метри; Измерватели на частици; Уреди за измерване на летливи органични съединения (ЛОС)
nl: Bouwmaterialen > Gereedschap > Meethulpmiddelen en sensoren > Meters voor luchtkwaliteit: Meters voor CO2; Meters voor fijnstof; Meters voor vluchtige organische stoffen (VOS)
fr: Quincaillerie > Outils > Outils de mesure et détecteurs > Appareils de mesure de la qualité de l’air: Compteurs de CO2; Compteurs de particules; Compteurs de composés organiques volatils (COV)
nb: Maskinvare > Verktøy > Måleverktøy og sensorer > Luftkvalitetsmålere: CO2-målere; Partikkelmålere; VOC-målere (Volatile Organic Compound)
pt-PT: Equipamento > Ferramentas > Ferramentas e sensores de medição > Medidores da qualidade do ar: Medidores de CO2; Medidores de partículas; Medidores de compostos orgânicos voláteis (VOC)
it: Articoli di ferramenta > Utensili > Strumenti/sensori misurazione > Rilevatori qualità dell'aria: Misuratori di CO2; Misuratori di particolato; Misuratori di composti organici volatili (COV)
de: Heimwerkerbedarf > Werkzeuge > Messwerkzeuge & Messwertgeber > Raumluftmessgeräte: CO2-Messgeräte; Partikelmessgeräte; Messgeräte für flüchtige organische Verbindungen (VOC).
ko: 철물 > 도구 > 측정 도구/센서 > 대기오염 측정기: 이산화탄소 측정기; 미세먼지 측정기; VOC(휘발성 유기 화합물) 측정기
hu: Hardver > Szerszámok > Mérőeszközök és érzékelők > Levegőminőség-mérők: CO2-mérők; Részecskemérők; Illékony szerves vegyület (VOC) mérő
pl: Sprzęt > Narzędzia > Narzędzia pomiarowe i czujniki > Mierniki jakości powietrza: Mierniki CO2; Mierniki cząstek stałych; Mierniki lotnych związków organicznych (LZO).
lt-LT: Techninė įranga > Įrankiai > Matavimo įrankiai ir jutikliai > Oro kokybės matuokliai: CO2 matuokliai; Kietųjų dalelių matuokliai; Lakiųjų organinių junginių (LOJ) matuokliai
pt-BR: Ferragens > Ferramentas > Sensores e ferramentas para medição > Medidores de qualidade do ar: Medidores de CO2; Medidores de partículas; Medidores de compostos orgânicos voláteis (VOC)
vi: Phần cứng > Công cụ > Công cụ đo lường & Cảm biến > Máy đo chất lượng không khí: Máy đo CO2; Máy đo hạt; Máy đo hợp chất hữu cơ dễ bay hơi (VOC)
el: Υλικά κατασκευών > Εργαλεία > Εργαλεία και αισθητήρες μετρήσεων > Μετρητές ποιότητας αέρα: Μετρητές CO2; Μετρητές σωματιδίων; Μετρητές Πτητικών Οργανικών Ενώσεων (VOC)